臺灣苗栗地方法院民事裁定
111年度監宣字第172號
聲  請  人  黃信評  


            黃瑞鴻  

相  對  人  黃振隆  


關  係  人  黃信硯  

上列聲請人聲請為相對人改定監護人事件，本院裁定如下：
    主  文
一、選定聲請人黃信評（民國00年0月00日生，身分證統一編號
    ：Z000000000號）為受監護宣告之人黃振隆（民國00年00月
    0日生，身分證統一編號：Z000000000號）之監護人。
二、指定關係人黃信硯（民國00年0月0日生，身分證統一編號：
    Z000000000號）為會同開具財產清冊之人。
三、程序費用由受監護宣告之人黃振隆負擔。
    理  由
一、按有事實足認監護人不符受監護人之最佳利益，或有顯不適
    任之情事者，法院得依前條第一項聲請權人之聲請，改定適
    當之監護人，不受第1094條第1項規定之限制。又按法院為
    監護之宣告時，應依職權就配偶、四親等內之親屬、最近一
    年有同居事實之其他親屬、主管機關、社會福利機構或其他
    適當之人選定一人或數人為監護人，並同時指定會同開具財
    產清冊之人。再按法院選定監護人時，應依受監護宣告之人
    之最佳利益，優先考量受監護宣告之人之意見，審酌一切情
    狀，並注意下列事項：（一）受監護宣告之人之身心狀態與
    生活及財產狀況。（二）受監護宣告之人與其配偶、子女或
    其他共同生活之人間之情感狀況。（三）監護人之職業、經
    歷、意見及其與受監護宣告之人之利害關係。法院依前項選
    定監護人或依第1106條及第1106條之1另行選定或改定監護
    人時，應同時指定會同開具財產清冊之人。民法第1113條準
    用第1106條之1、1094條第4項、同法第1111條之1分別定有
    明文。
二、本件聲請意旨略以：受監護宣告之人黃振隆係聲請人黃信評
    之父，前經本院以109年度監宣字第27號民事裁定為監護宣
    告，原監護人為黃振隆之姊即聲請人黃瑞鴻，黃瑞鴻因身體
    狀況不佳，已無法勝任監護人，有為受監護宣告之人另行選
    定監護人之必要。現黃振隆之子女即聲請人黃信評、關係人
    黃信硯均已成年，當足以擔任照顧黃振隆之責，爰依法聲請
    改定聲請人黃信評為黃振隆之監護人，並指定由受監護宣告
    之人黃振隆之女黃信硯為會同開具財產清冊之人等語。
三、經查，聲請人主張之事實，業據其提出本院109年度監宣字
    第27號民事裁定、同意書及戶籍謄本等件為證，並經本院職
    權函請桃園市社會工作師公會及財團法人苗栗縣私立幼安教
    養院訪視，訪視報告載明，相對人目前之生心理狀況，於受
    意思表示或辨識其意思表示時，需重要他人協助其處理事務
    ，原監護人黃瑞鴻因居住外縣市且身體狀況不佳，同意改由
    聲請人及關係人分別擔任相對人之監護人與會同開具財產清
    冊之人。綜合評估亦認為由相對人之子女即聲請人及關係人
    分別擔任相對人之監護人與會同開具財產清冊之人，協助相
    對人重大事務決策與處理，無不妥之處(參卷第63-71頁、第
    73-79頁)，本院審酌聲請人黃信評及關係人黃信硯為受監護
    宣告之人黃振隆之子女，亦均有意願分別擔任監護人及會同
    開具財產清冊之人，當能盡力維護黃振隆之權利，並予以適
    當之照養療護，故本院依黃振隆之最佳利益考量，爰選定聲
    請人黃信評為監護人，並指定黃信硯為其會同開具財產清冊
    之人。
中　　華　　民　　國　　111 　年　　11　　月　　8 　　日
               家事法庭  法　　　官  李太正
以上正本係照原本作成。
如對本裁定抗告，須於裁定送達後10日之不變期間內，向本院提
出抗告狀，並繳納抗告費新臺幣1,000元。
中　　華　　民　　國　　111 　年　　11　　月　　8 　　日
                         書　記　官　陳明芳